JONATHAN MALDONADO GAMARRA

ANALISTA PROGRAMADOR

Analista programador con enfoque en desarrollo web (HTML, CSS, JavaScript/React), experiencia en proyectos personales y empresariales. Amplio conocimiento en hardware y software. Destaco por brindar soporte amable y respetuoso a usuarios. Comprometido con el aprendizaje continuo y resultados de calidad.

EXPERIENCIA

Front End Developer Junior | Remoto Febrero 2023 – Julio 2023 / Santiago, Chile

- Refactorizar código ya existente.
- Integración de una interfaz para gestionar reservas.
- Desarrollo de componentes web replicables.

Soporte TI | Gran Logia de Chile (Practica) Abril 2022 – junio 2022 / Santiago, Chile

- Brindar soporte técnico a usuarios, asegurando un funcionamiento óptimo de los equipos mediante el mantenimiento regular, instalación y configuración de computadores e impresoras,
- Diseñe y desarrolle un programa personalizado para la eficiente gestión de equipos tecnológicos de la empresa. Este programa fue creado con HTML, PHP, CSS Y JavaScript, mejoro notablemente la organización y la toma de decisiones en la empresa

SKILLS

Habilidades Técnicas: HTML, CSS, Git, JavaScript, React, MySQL, PHP, Ofimática, **Certificaciones & Capacitación:** Certificado de Udemy en React (hooks, router, redux, next) otorgado por Nicolas Schurmann.

EDUCACIÓN

Instituto Técnico Profesional INACAP – Analista programador 2019 – 2021, Santiago, Chile

Universidad Andrés Bello – Ingeniería en Informática Actualmente cursando